# 有关交易额问题

提问人：dingjiali 时间：2023-10-16 21:24:08
想问下各位老师，怎么定义函证-采购交易额的“交易额”？是以双方入库数据为准？还是以开票数据为主呢？因为双方财务对账的话，主要是以发票为主。

回答人：chenyiwei
确定函证内容的一项基本原则，就是要足够客观、对方容易核实。这样才能保证足够的回函率，以及避免因为内容理解歧义导致函证程序的执行效果不理想。
在主帖案例中，建议同时函证入库和开票金额，这两者都是足够客观和易于核实的，且对其差异也应当充分关注，尤其是被审计单位发货和被函证方入库数量的差异原因需重点核实。